臺灣臺中地方法院刑事判決
110年度交簡上字第118號
上  訴  人  
即  被  告  吳國呈



上列被告因公共危險案件，不服中華民國110年3月23日本院110
年度中交簡字第493號第一審刑事簡易判決（聲請簡易判決處刑
案號：110年度速偵字第888號），提起上訴，本院管轄之第二審
合議庭判決如下：
    主  文
上訴駁回。
    犯罪事實及理由
一、本案經本院審理結果，認第一審判決之犯罪事實、理由，及
    其認事、用法與量刑均無不當，應予維持，除證據部分增列
    「被告吳國呈於本院準備程序及審理時之自白」外，餘均引
    用第一審簡易判決之記載（如附件）。
二、上訴意旨略以：原審判決判太重，我有慢性病史，請從輕量
    刑云云。
三、按量刑係法院就繫屬個案犯罪所為之整體評價，屬事實審法
    院得依職權裁量之事項，而量刑判斷當否之準據，應就判決
    整體觀察為綜合考量，不可擷取其中片段，遽以評斷。苟其
    量刑已以行為人之責任為基礎，並斟酌刑法第57條各款所列
    情狀，在法定刑度內酌量科刑，並無偏執一端，或濫用其裁
    量權限，致明顯失出失入情形，自不得任意指為不當或違法
    ；且在同一犯罪事實與情節，如別無其他加重或減輕之原因
    ，下級審量定之刑，亦無過重或失輕之不當情形，則上級審
    法院對下級審法院之職權行使，原則上應予尊重。經查，原
    審已具體斟酌刑法第57條所列情形，認被告前已有3次酒駕
    前科紀錄，仍不知悔改，無視政府大力宣導禁止酒駕，再次
    飲用酒類後駕駛自用小貨車上路，足見其漠視法令，且被告
    本案係在飲用烈酒80CC、啤酒5、6罐後駕車上路，其本案為
    警查獲時所測得之吐氣所含酒精濃度高達每公升0.43毫克，
    犯罪情節不輕，其酒後駕車之行為，對用路人之生命、身體
    安全構成威脅，破壞交通安全及秩序，應予非難；兼衡被告
    犯後坦承犯行之犯後態度尚佳，及其智識程度、家庭經濟狀
    況等一切情狀，而為本件宣告刑之量定，未有偏執一端而有
    失之過輕或過重之情事，被告前開上訴意旨，無從作為應量
    處較輕刑罰之合理事由，為無理由，應予駁回。
據上論斷，應依刑事訴訟法第455條之1第1項、第3項、第373條
、第368條，判決如主文。
本案經檢察官康存孝聲請簡易判決處刑、檢察官洪志明到庭執行
職務。
中    華    民    國    110    年    9    月    30    日
                  刑事第十二庭  審判長法  官  廖慧娟
                                      法  官  何紹輔
                                      法  官  黃震岳
以上正本證明與原本無異。
不得上訴。
                                      書記官  黃俞婷
中    華    民    國    110    年    9    月    30    日

附錄本案論罪科刑法條：
中華民國刑法第185條之3
駕駛動力交通工具而有下列情形之一者，處2年以下有期徒刑，
得併科20萬元以下罰金：
一、吐氣所含酒精濃度達每公升零點二五毫克或血液中酒精濃度
    達百分之零點零五以上。
二、有前款以外之其他情事足認服用酒類或其他相類之物，致不
    能安全駕駛。
三、服用毒品、麻醉藥品或其他相類之物，致不能安全駕駛。
因而致人於死者，處3年以上10年以下有期徒刑；致重傷者，處1
年以上7年以下有期徒刑。
曾犯本條或陸海空軍刑法第54條之罪，經有罪判決確定或經緩起
訴處分確定，於五年內再犯第1項之罪因而致人於死者，處無期
徒刑或5年以上有期徒刑；致重傷者，處3年以上10年以下有期徒
刑。

【附件】
臺灣臺中地方法院刑事簡易判決　　　110年度中交簡字第493號
聲　請　人　臺灣臺中地方檢察署檢察官
被　　　告　吳國呈
上列被告因公共危險案件，經檢察官聲請以簡易判決處刑（110
年度速偵字第888號），本院判決如下:
    主    文
吳國呈駕駛動力交通工具而吐氣所含酒精濃度達每公升零點二五
毫克以上，處有期徒刑陸月，併科罰金新臺幣參萬元，有期徒刑
如易科罰金，罰金如易服勞役，均以新臺幣壹仟元折算壹日。
    犯罪事實及理由
一、本案犯罪事實及證據，均引用檢察官聲請簡易判決處刑書之
    記載（如附件）。
二、核被告吳國呈所為，係犯刑法第185 條之3 第1 項第1 款駕
    駛動力交通工具而吐氣所含酒精濃度達每公升零點二五毫克
    以上之罪。
三、爰以行為人之責任為基礎，審酌被告前於102 、109 年間，
    均因酒駕案件，經法院判處罪刑在案，本案前已有3 次酒駕
    前科紀錄（見臺灣高等法院被告前案紀錄表），仍不知悔改
    ，無視政府大力宣導禁止酒駕，再次飲用酒類後駕駛自用小
    貨車上路，足見其漠視法令，且被告本案係在飲用烈酒80CC
    、啤酒5 、6 罐後駕車上路，其本案為警查獲時所測得之吐
    氣所含酒精濃度高達每公升0.43毫克，犯罪情節不輕，其酒
    後駕車之行為，對用路人之生命、身體安全構成威脅，破壞
    交通安全及秩序，應予非難。兼衡被告犯後坦承犯行之犯後
    態度尚佳，及其智識程度、家庭經濟狀況（見偵卷第23頁，
    被告之調查筆錄受詢問人資料欄所示）等一切情狀，量處如
    主文所示之刑，並諭知易科罰金及易服勞役之折算標準。
四、依刑事訴訟法第449 條第1 項前段、第3 項、第454 條第2
    項，逕以簡易判決處如主文所示之刑。
五、如不服本判決，得於收受判決書送達後20日內，以書狀敘述
    理由（須附繕本），向本院提出上訴狀，上訴於本院第二審
    之合議庭。
中    華    民    國  110     年    3     月    23    日
                  臺中簡易庭  法  官  陳怡君
以上正本證明與原本無異。
                              書記官  陳怡臻
中    華    民    國  110     年    3     月    23    日

附件：
臺灣臺中地方檢察署檢察官聲請簡易判決處刑書
                                    110年度速偵字第888號
    被      告  吳國呈  男  67歲（民國00年0月00日生）
                        住○○市○○區○○路0段000號
                        國民身分證統一編號：Z000000000號
上列被告因公共危險案件，業經偵查終結，認為宜聲請以簡易判
決處刑，茲將犯罪事實及證據並所犯法條分敘如下：
        犯罪事實
一、吳國呈於民國110 年2 月6 日上午9 時許至同日中午12時許
    ，在臺中市○○區○○路0 段000 號住處內，飲用烈酒80CC
    、啤酒5 、6 罐後，竟不顧大眾通行之安全，仍駕駛車牌號
  &0000; 碼000-0000號自用小貨車上路，嗣於同日下午3 時許
    ，行經
    臺中市○○區○○巷00○0 號前，因未打方向燈為警攔查，
    發現其身上有酒味，遂對其施以吐氣酒精濃度檢測，於同日
    下午3 時27分許，測得其吐氣所含酒精濃度為每公升0.43毫
    克，而查獲上情。
二、案經臺中市政府警察局霧峰分局報告偵辦。
        證據並所犯法條
一、上揭犯罪事實，業據被告吳國呈於警詢時及偵查中坦承不諱
    ，復有臺中市政府警察局道路交通事故當事人酒精測定紀錄
    表、臺中市政府警察局舉發違反道路交通管理事件通知單影
    本及員警職務報告等在卷可稽，足認被告之自白與事實相符
    ，其犯行堪以認定。
二、核被告所為，係犯刑法第185 條之3 第1 項第1 款之公共危
    險罪嫌。
三、依刑事訴訟法第451條第1項聲請逕以簡易判決處刑。
    此  致
臺灣臺中地方法院
中    華    民    國   110    年    2     月    19    日
                              檢  察  官  康 存 孝